【裁判字號】    99,審訴,3776
【裁判日期】    991208
【裁判案由】    毒品危害防制條例
【裁判全文】
臺灣高雄地方法院刑事判決            99年度審訴字第3776號
公  訴  人  臺灣高雄地方法院檢察署檢察官
被      告  楊榮龍
上列被告因違反毒品危害防制條例案件，經檢察官提起公訴（99
年度毒偵字第5026號），本院合議庭裁定由受命法官獨任行簡式
審判程序，判決如下：
    主  文
楊榮龍施用第一級毒品，累犯，處有期徒刑拾月；扣案之海洛因
陸包（驗餘總淨重零點陸陸公克，含包裝袋陸只），均沒收銷燬
之。又施用第二級毒品，累犯，處有期徒刑肆月。應執行有期徒
刑壹年壹月；扣案之海洛因陸包（驗餘總淨重零點陸陸公克，含
包裝袋陸只），均沒收銷燬之。
    事實及理由
一、犯罪事實：
    楊榮龍前於民國88年間，因施用毒品案件，經臺灣屏東地方
    法院以88年度毒聲字第1200號裁定送觀察、勒戒後，認有繼
    續施用毒品之傾向，經同院以88年度毒聲字第1430號裁定令
    入戒治處所施以強制戒治，經停止戒治、撤銷停止戒治，於
    89年12月19日強制戒治執行完畢釋放出所，並經臺灣屏東地
    方法院檢察署檢察官以89年度戒毒偵字第495 號為不起訴處
    分確定。復於前開強制戒治執行完畢釋放後5 年內，即於93
    年間再因施用毒品案件，經本院以94年度訴字第819 號判處
    有期徒刑1 年確定，再因竊盜案件，經本院以93年度簡字第
    5613號判處有期徒刑4 月確定，前開2 罪經裁定應執行有期
    徒刑1 年2 月確定並執行完畢。另因施用毒品案件，經本院
    以97年度審訴字第3104號判處有期徒刑8 月確定，於98年8
    月28日縮刑期滿執行完畢。詎仍不知悔改及戒除毒癮，明知
    海洛因、甲基安非他命為列管之第一級、第二級毒品，依法
    不得持有、施用，竟分別基於施用第一級毒品海洛因、第二
    級毒品甲基安非他命之犯意，於99年8 月6 日上午某時許在
    高雄縣鳳山市某處，以不詳代價向綽號「哥仔」之成年男子
    購買數量不詳之海洛因，旋於同日上午10時許，在其高雄縣
    大寮鄉○○路51巷15弄5 號住處內，以將海洛因摻入香菸內
    點燃吸食之方式，施用第一級毒品海洛因1 次；另於99年8
    月4 日下午8 時許，在上開住處內，以將甲基安非他命置於
    玻璃球內燒烤後吸食煙霧之方式，施用第二級毒品甲基安非
    他命1 次。嗣於99年8 月6 日下午4 時40分許，在高雄縣鳳
    山市○○路與鳳東路口，因形跡可疑為警攔檢，並扣得其持
    有之海洛因6 包（驗餘總淨重0.66公克；含包裝袋6 只），
    復徵得其同意後採尿送驗，檢驗結果呈嗎啡及甲基安非他命
    陽性反應，而悉上情。
二、程序部分：
  (一)本件被告楊榮龍所犯係死刑、無期徒刑、最輕本刑為3 年以
    上有期徒刑以外之罪，其於準備程序中就被訴事實為有罪之
    陳述，經法官告知簡式審判程序之旨，並聽取公訴人、被告
    之意見後，本院合議庭認為適宜而裁定由受命法官獨任進行
    簡式審判程序，先予敘明。
  (二)被告前經送觀察、勒戒及強制戒治執行完畢釋放後5 年內，
    已再犯施用毒品案件，並經法院判刑確定，是被告於「初犯
    」經觀察、勒戒及強制戒治後，曾於5 年內再犯，經依法追
    訴處罰，本件施用毒品行為檢察官逕行起訴，即無不合。
三、證據名稱：
  (一)台灣檢驗科技股份有限公司99年8 月18日濫用藥物檢驗報告
    、高雄縣政府警察局鳳山分局偵辦毒品案件嫌疑人尿液採集
    編號對照表各1 份。
  (二)高雄縣政府警察局鳳山分局扣押筆錄、扣押物品目錄表、查
    獲照片、法務部調查局99年9 月30日濫用藥物成品檢驗鑑定
    書1 份、扣案之海洛因6 包（驗餘總淨重0.66公克；含包裝
    袋6 只）。
  (三)被告之自白。
四、論罪：
    海洛因、甲基安非他命分別為毒品危害防制條例第2 條第2
    項第1 款、第2 款規定之第一級、第二級毒品，依法不得施
    用、持有，是核被告楊榮龍所為，係犯毒品危害防制條例第
    10條第1 項之施用第一級毒品罪、第10條第2 項之施用第二
    級毒品罪。被告施用第一級毒品海洛因、第二級毒品甲基安
    非他命前分別持有海洛因、甲基安非他命之低度行為，應為
    施用之高度行為所吸收，均不另論罪。被告所犯上開2 罪，
    犯意各別，行為互殊，應予分論併罰。被告有犯罪事實欄所
    述經判處有期徒刑並執行完畢之情形，此有臺灣高等法院被
    告前案紀錄表在卷可佐，其於徒刑執行完畢5 年之內故意再
    犯本件有期徒刑以上之罪，均為累犯，均應依法加重其刑。
五、科刑：
  (一)爰審酌施用毒品之行為不僅戕害自身身心健康，亦間接影響
    社會治安，被告前經觀察、勒戒、強制戒治後，仍未能戒斷
    毒癮，又因施用毒品而分別經本院判刑確定及徒刑執行完畢
    ，猶再犯本案，顯見其對毒品之依賴情形非輕，自制力仍有
    不足，實應使被告暫與毒品之誘惑隔離，促其斷絕毒害，並
    考量被告犯後坦承犯行及查扣海洛因之數量非鉅等一切情狀
    ，分別量處如主文所示之刑，並定應執行刑，以資懲儆。
  (二)扣案之白色粉末4 包（驗餘總淨重0.31公克，含包裝袋4 只
    ）、白色碎塊2 包（驗餘總淨重0.35公克，含包裝袋2 只）
    ，經送驗後，確為第一級毒品海洛因無訛，此有上開法務部
    調查局濫用藥物成品檢驗鑑定書在卷可稽，而裝盛該第一級
    毒品海洛因之包裝袋6 只，其中亦含有無法析離之第一級毒
    品海洛因，且無析離實益，爰依毒品危害防制條例第18條第
    1 項前段規定，一併諭知沒收銷燬之；至鑑驗耗用之毒品海
    洛因既已滅失，即無庸再予宣告沒收銷燬，附此敘明。
據上論斷，應依刑事訴訟法第273 條之1 第1 項、第299 條第1
項前段、第310 條之2 、第454 條，毒品危害防制條例第10條第
1 項、第2 項、第18條第1 項前段，刑法第11條、第47條第1 項
、第51條第5 款，判決如主文。
本案經檢察官李英霆到庭執行職務。
中    華    民    國    99    年    12    月    8     日
                  刑事第十庭    法  官  王靖茹
以上正本證明與原本無異。
如不服本判決應於收受判決後10日內向本院提出上訴書狀，並應
敘述具體理由。其未敘述上訴理由者，應於上訴期間屆滿後20日
內向本院補提理由書(均須按他造當事人之人數附繕本)「切勿逕
送上級法院」。
中    華    民    國    99    年    12    月    8     日
                                書記官  楊明月
附錄本案論罪科刑法條：
毒品危害防制條例第10條
施用第一級毒品者，處 6 月以上 5 年以下有期徒刑。
施用第二級毒品者，處 3 年以下有期徒刑。

司法院資訊處製作；財團法人民間司法改革基金會備份。
